ACORDAO-COMPLETO-2408041

ACÓRDÃO DE RELAÇÃO

ACÓRDÃO DE RELAÇÃO 4938/2020 ATA 13/2020 - SEGUNDA CÂMARA

Acórdão 4938/2020-TCU-Segunda Câmara
Cuidam os autos da prestação de contas ordinária da Universidade Federal do Paraná (UFPR) relativa ao Exercício Financeiro de 2005.
Considerando que a unidade técnica propõe levantar o sobrestamento dos presentes autos e reduzir o seu rol de responsáveis;
Considerando que o rol de responsáveis constante destes autos não atende ao estipulado no art. 10 da IN-TCU 63/2010;
Considerando que os processos sobrestantes ainda não possuem perspectivas para serem julgados;
Considerando que o art. 5º, inciso LXXVIII, da Constituição Federal consagra o Princípio da Duração Razoável do Processo;
Considerando que a decisão definitiva em processo de contas não é fato impeditivo para aplicação de multa ou imposição de débitos em outros processos, salvo se a matéria for examinada de forma expressa e conclusiva no respectivo processo de contas;
Considerando que, em princípio, somente o responsável Carlos Augusto Moreira Junior (XXX.164.169-XX) pode ser impactado pelas decisões que vierem a ser proferidas nos processos sobrestantes;
Considerando, por fim, que existe a possibilidade de, no momento do julgamento das presentes contas, decidir-se pelo sobrestamento das contas do responsável mencionado no considerando anterior;
Os Ministros do Tribunal de Contas da União ACORDAM, por unanimidade, de acordo com o parecer emitido nos autos, em:
a) levantar o sobrestamento dos presentes autos, determinado por meio do Acórdão 7430/2013-TCU-Segunda Câmara; e
b) com fundamento na IN-TCU 63/2010 e DN-TCU 178/2019, arrolar como responsáveis a priori nesta prestação de contas tão somente os dirigentes de nível estratégico da Universidade, a saber, o Reitor, o Vice-reitor e os Pró-reitores, sem prejuízo de incluir outros não relacionados inicialmente, nos termos da Lei 8.443/1992.
1. Processo TC-Processo 019.262/2006-8 (PRESTAÇÃO DE CONTAS - Exercício: 2005) 
	1.1. Apensos: Processo 004.033/2005-0 (RELATÓRIO DE MONITORAMENTO) ; Processo 019.514/2005-9 (REPRESENTAÇÃO) .
	1.2. Responsáveis: Alipio Santos Leal Neto (XXX.569.589-XX) ; Amadeu Bona Filho (XXX.216.579-XX) ; Carlos Augusto Moreira Junior (XXX.164.169-XX) ; Denise Maria Mansani Wolff (XXX.914.599-XX) ; Hamilton Costa Junior (XXX.489.909-XX) ; Hélio Hipólito Simiema (XXX.150.809-XX) ; José Borges Neto (XXX.930.709-XX) ; Júlio Cezar Martins (XXX.997.397-XX) ; Laryssa Martins Born (XXX.567.629-XX) ; Ligia Eliana Setenareski (XXX.506.959-XX) ; Luiz Alberto Machado (XXX.501.449-XX) ; Luiz Vamberto de Santana (XXX.124.109-XX) ; Lúcia Regina Assumpção Montanhini (XXX.336.059-XX) ; Marcos Augusto de Castro (XXX.247.649-XX) ; Maria Tarcisa Silva Bega (XXX.115.809-XX) ; Mauro Lacerda Santos Filho (XXX.035.739-XX) ; Márcia Helena Mendonça (XXX.528.579-XX) ; Nivaldo Eduardo Rizzi (XXX.706.879-XX) ; Rita de Cássia Lopes (XXX.327.999-XX) ; Rogerio Andrade Mulinari (XXX.006.459-XX) ; Serlei Maria Fischer Ranzi (XXX.540.859-XX) ; Silvia Helena Soares Schwab (XXX.467.579-XX) ; Silvio Rogério Correia de Freitas (XXX.241.419-XX) ; Valdo José Cavallet (XXX.797.119-XX) ; Vilson Kachel (XXX.259.209-XX) ; Zaki Akel Sobrinho (XXX.063.759-XX) .
	1.3. Entidade: Universidade Federal do Paraná.
	1.4. Relator: Ministro Vital do Rêgo.
	1.5. Representante do Ministério Público: não atuou.
	1.6. Unidade Técnica: Secretaria de Controle Externo da Educação (SecexEducação) .
	1.7. Representação legal: não há.
	1.8. Determinações/Recomendações/Orientações: não há.

Segunda Câmara

Universidade Federal do Paraná.

Alipio Santos Leal Neto (XXX.569.589-XX); Amadeu Bona Filho (XXX.216.579-XX); Carlos Augusto Moreira Junior (XXX.164.169-XX); Denise Maria Mansani Wolff (XXX.914.599-XX); Hamilton Costa Junior (XXX.489.909-XX); Hélio Hipólito Simiema (XXX.150.809-XX); José Borges Neto (XXX.930.709-XX); Júlio Cezar Martins (XXX.997.397-XX); Laryssa Martins Born (XXX.567.629-XX); Ligia Eliana Setenareski (XXX.506.959-XX); Luiz Alberto Machado (XXX.501.449-XX); Luiz Vamberto de Santana (XXX.124.109-XX); Lúcia Regina Assumpção Montanhini (XXX.336.059-XX); Marcos Augusto de Castro (XXX.247.649-XX); Maria Tarcisa Silva Bega (XXX.115.809-XX); Mauro Lacerda Santos Filho (XXX.035.739-XX); Márcia Helena Mendonça (XXX.528.579-XX); Nivaldo Eduardo Rizzi (XXX.706.879-XX); Rita de Cássia Lopes (XXX.327.999-XX); Rogerio Andrade Mulinari (XXX.006.459-XX); Serlei Maria Fischer Ranzi (XXX.540.859-XX); Silvia Helena Soares Schwab (XXX.467.579-XX); Silvio Rogério Correia de Freitas (XXX.241.419-XX); Valdo José Cavallet (XXX.797.119-XX); Vilson Kachel (XXX.259.209-XX); Zaki Akel Sobrinho (XXX.063.759-XX).

ACORDAO-COMPLETO-2554959

Acórdão de Relação 7437/2022 - Primeira Câmara

Acórdão de Relação

Primeira Câmara

ACORDAO-COMPLETO-2425567

Acórdão 13947/2020 - Primeira Câmara

VITAL DO RÊGO

não há.

Não atuou.

PRESTAÇÃO DE CONTAS (PC)

Secretaria de Controle Externo da Educação (SecexEducação).